【裁判字號】    99,抗,24
【裁判日期】    990422
【裁判案由】    本票裁定
【裁判全文】
臺灣新竹地方法院民事裁定                99年度抗字第24號
    抗   告   人  美松企業有限公司
    兼法定代理人  甲○○
    相   對   人  渣打國際商業銀行股份有限公司
    法定代理人    乙○○
上列抗告人與相對人間因本票裁定事件，對於中華民國99年3月8
日本院98年度司票字第139號裁定提起抗告，本院裁定如下：
    主  文
抗告駁回。
抗告程序費用新臺幣壹仟元由抗告人負擔。
    理  由
一、按執票人向本票發票人行使追索權時，得聲請法院裁定後強
    制執行，票據法第123 條定有明文。又按本票執票人，依票
    據法第123 條規定，聲請法院裁定許可對發票人強制執行，
    係屬非訟事件，此項聲請之裁定，及抗告法院之裁定，僅依
    非訟事件程序，就本票形式之要件是否具備予以審查為已足
    ，並無確定實體上法律關係存否之效力，若係實體上問題，
    應依訴訟程序另謀解決，非非訟事件程序所得審究，最高法
    院56年台抗字第714 號、57年台抗字第76號亦著有判例可資
    參照。
二、本件相對人於原審主張：其執有抗告人與第三人李春玉於民
    國（下同）98年11月30共同簽發如原裁定所示之本票乙紙（
    下稱系爭本票），未載到期日，並免除作成拒絕證書。詎經
    相對人向抗告人及第三人李春玉提示未獲付款，為此乃依票
    據法第123 條聲請裁定許可強制執行等情，業據其提出本票
    乙紙為證。經核相對人所提示之本票原本，與相對人聲請意
    旨相符，且抗告人亦不否認簽發系爭本票，是原裁定予以准
    許，即無不合。抗告意旨雖以：抗告人美松企業有限公司（
    下稱美松公司）以工廠土地向相對人抵押貸款，每2 年期滿
    ，到期再換合約，此往來模式已近30年，無違約、遲延情事
    。惟因國際景氣不好，國內客戶廠商，有外移至大陸設廠、
    或有停工、減產之情，致使用消耗數量減少，連帶影響抗告
    人美松公司年營業額下滑，故相對人不再續約，向抗告人美
    松公司追還貸款。因抗告人已積極尋找其他銀行評估轉貸還
    債，請相對人能予換約，並同意給予20年本息分期償還或不
    再增加利息負擔之還款條件，亦或給予抗告人寬限以賣掉工
    廠還款，以免信用破產云云。惟抗告人既不爭執簽發系爭本
    票，而本票准許強制執行之裁定，係屬非訟事件裁定，為裁
    定之法院僅就本票為形式上審查，以決定強制執行許可與否
    ，並無確定實體上法律關係存否之效力，且原審就系爭本票
    是否具備形式要件，依非訟事件程序進行審查，認定並無票
    據無效之情形存在，乃裁定准許強制執行，依法並無違誤。
    至抗告人是否有違約、遲延繳納本息、相對人是否同意抗告
    人延期清償，乃屬實體法上之爭執，揆諸首揭說明，應由抗
    告人另行提起訴訟，以資解決，尚非本件非訟程序所得加以
    審究。從而，抗告意旨指摘原裁定不當，求予廢棄，為無理
    由，應予駁回。
三、據上論結，本件抗告為無理由，依非訟事件法第46條、第24
    條第1項、第21條第2項，民事訴訟法第495條之1第1 項、第
    449條第1項、第95條、第78條，裁定如主文。
中    華    民    國    99    年    4     月    22    日
                  民事第二庭    審判長法  官  盧玉潤
                                      法  官  楊明箴
                                      法  官  彭淑苑
以上正本係照原本作成。
如不服本裁定，僅得於收受本裁定正本送達後10日內，以適用法
規顯有錯誤為理由，向本院提出再抗告狀，（須附繕本一份及繳
納再抗告裁判費新台幣1,000元），經本院許可後始可再抗告。
                                      書記官  謝國聖
中    華    民    國    99    年    4     月    22    日

司法院資訊處製作；財團法人民間司法改革基金會備份。
